【裁判字號】    98,附民,165
【裁判日期】    990120
【裁判案由】    請求損害賠償
【裁判全文】
臺灣屏東地方法院刑事附帶民事訴訟判決
附民原告    國泰世華商業銀行股份有限公司
法定代理人  甲○○
訴訟代理人  丙○○
附民被告    乙○○
上列被告因民國98年度訴字第878 號偽造文書等案件，經原告提
起附帶民事訴訟，請求損害賠償事件，本院判決如下︰
    主  文
被告應給付原告新臺幣柒萬玖仟伍佰伍拾貳元，及自民國九十八
年十月十八日起，至清償日止，按週年利率百分之五計算之利息
。
本判決得假執行。
    事  實
甲、原告方面：
  一、聲明：求為判決，被告應給付原告新臺幣（下同）79,552
      元，及自起訴狀送達被告之翌日起至清償日止，按年利率
      百分之5 計算之利息。
  二、陳述：被告於民國97年9 月3 日，竊得原告核發給訴外人
      李秋燕之信用卡1 張（卡號0000000000000000）後，即於
      同年月8 日至17日止，持竊得之上開信用卡，至各特約商
      店刷卡消費，致各特約商店陷於錯誤，交付共計79,552元
      之財物，而原告亦誤認為係李秋燕本人所消費，進而墊付
      刷卡金額79,552元予各特約商店，實為本件損害之直接受
      害人，為此提起本件刑事附帶民事訴訟。
乙、被告方面：
    被告未為任何聲明或陳述，亦未提出任何書狀。
    理  由
一、按附帶民事訴訟之判決，應以刑事訴訟判決所認定之事實為
    據，刑事訴訟法第500 條前段定有明文。原告主張被告於97
    年9 月8 日至同年月17日，持竊得之原告核發給訴外人李秋
    燕之信用卡，至各特約商店刷卡消費，致各特約商店陷於錯
    誤，交付共計79,552元之財物，而原告亦誤認為係李秋燕本
    人所消費，進而墊付刷卡金額79,552元予各特約商店，致原
    告受有上開損害之事實，業據提出與其所述相符之國泰世華
    銀行信用卡交易明細表為證，核與訴外人李秋燕於警詢、偵
    訊及本院審理時之證述相符，復經被告自認在卷，足認原告
    主張之事實，堪認為真實。
二、次按因故意或過失不法侵害他人之權利者，負損害賠償責任
    ，民法第184 條第1 項前段定有明文。被告詐欺之事實，既
    已明確，則原告請求被告賠償上開金額，即屬有據。從而，
    原告本於侵權行為法律關係，請求被告給付79,552元，及自
    起訴狀送達之翌日（即98年10月18日）起至清償日止，依週
    年利率百分之5 計算之利息，為有理由，應予准許。又本件
    所命給付之金額未逾500,000 元，爰依刑事訴訟法第491 條
    第10款準用民事訴訟法第389 條第1 項第5 款規定依職權宣
    告假執行。
三、又原告依刑事訴訟法第487 條規定，於刑事訴訟程序提起本
    件附帶民事損害賠償訴訟，依法無應繳納裁判費用之規定，
    爰不另為裁判費用負擔之諭知（臺灣高等法院95年12月13日
    95年法律座談會結論參照）。
四、據上論結：本件原告之訴為有理由，依刑事訴訟法第502 條
    第2 項、第491 條第10款，民事訴訟法第389 條第1 項第5
    款，判決如主文。
中    華    民    國    99    年    1     月    20    日
                  刑事第五庭  審判長法  官  石家禎
                                    法  官  陳秀慧
                                    法  官  程士傑
以上正本證明與原本無異。
如不服本判決應於收受判決後10日內向本院提出上訴書狀，並應
敘述具體理由；其未敘述上訴理由者，應於上訴期間屆滿後20日
內向本院補提理由書（均須按他造當事人之人數附繕本）「切勿
逕送上級法院」。
中    華    民    國    99    年    1     月    20    日
                                    書記官  孫秀桃

司法院資訊處製作；財團法人民間司法改革基金會備份。
